臺灣板橋地方法院刑事判決　　　　　　　　　　　　　九十一年度交訴字第三九號
　　公　訴　人　臺灣板橋地方法院檢察署檢察官
　　被　　　告　甲○○
右被告因公共危險案件，經檢察官提起公訴（九十年度偵字第一三九０九號），本院
判決如左：
    主  文
甲○○駕駛動力交通工具肇事，致人受傷而逃逸，處有期徒刑陸月，如易科罰金，以
參佰元折算壹日。
    事  實
一、甲○○於民國（下同）九十年六月四日凌晨四時十五分許，駕駛車牌號碼２Ｌ—
    ４１７號營業小客車（該車係向乙○○承租，靠行於新中和交通股份有限公司，
    由該公司提供前開車牌供其營業用），行駛於台北縣中和市○○路往板橋市方向
    行駛，途經民德路與壽德街口時，適有少年丙○○（起訴書誤為劉嘉豪）無駕駛
    執照騎乘車號為ＤＵＬ—９２２號之輕型機車（該車為其姐劉佳盈所有），沿台
    北縣中和市○○街往板橋市○○路方向行經該路口，為甲○○所駕駛之前揭計程
    車由左側撞及，致丙○○因而人車倒地，受有頭部外傷及顱內出血之傷害。甲○○明知其駕車肇事，致丙○○因而倒地受傷，對於丙○○本應採取救護或其他必
    要之措施，並向警察機關報告，不得駛離，其竟因害怕，未採取救護及其他之必
    要措施，即駕車駛離現場逃逸。嗣經他人報警始將丙○○送醫急救脫險，案經到
    場處理之台北縣警察局中和分局國光派出所警員依據肇事現場掉落之營業小客車
    車牌號碼２Ｌ—４１７號，而循線查獲甲○○。
二、案經臺北縣警察局中和分局報請臺灣板橋地方法院檢察署檢察官偵查起訴。
    理  由
一、訊據被告甲○○固坦承在前揭時地駕車與被害人丙○○騎乘之輕型機車發生撞擊
    ，因害怕而駕車離去之事實不諱，惟矢口否認有逃逸之犯行，辯稱：伊是回去找
    車行老闆乙○○前去處理，伊老闆約於當天凌晨五點三十分左右前去處理云云。
    經查，前揭犯罪事實，除據證人即被害人丙○○指訴歷歷外，並有亞東紀念醫院
    出具被害人丙○○之病危通知單影本一紙、道路交通事故調查報告表二份、現場
    照片八幀、台北縣警察局舉發違反道路交通管理事件通知單影本一紙、被告汽車
    駕照正面影本一紙及扣案車牌乙面（附於本院卷內）等各在卷可資佐證。而本件
    係因前往肇事現場處理之台北縣警察局中和分局國光派出所警員陳明賢於現場發
    現被告甲○○於肇事後遺留在現場之車牌而循線查獲，證人陳明賢於偵查中證稱
    ：當日伊是依據現場掉落之車牌號碼，查出車主是新中和交通股份有限公司，老
    闆是乙○○，經其告知該車駕駛為被告甲○○，伊請甲○○到案說明... 派出所
    於當日之勤務備案紀錄是伊將案子送到分局刑事組後，請示當日內勤檢察官葉奇
    鑫之後所製作等語（見偵查卷內九十年九月二十日之偵查筆錄），證人乙○○於
    偵查中亦證稱：他（指被告甲○○）找到伊時約凌晨五點十分左右... 伊帶被告
    至國光派出所備案，當時警方已至車禍現場處理了等語（見同上卷九十年月三十
    一日之偵查筆錄），被告甲○○亦供承：伊老闆乙○○約於當天凌晨五點三十分
    左右前去處理乙情，在在足徵被告甲○○於肇事後，並未將被害人丙○○送醫或
    為其他救護，且係經由員警通知到案說明，並非先自行前往警局備案，顯不符合
    自首要件，是以被告甲○○係因心裡害怕，並未下車探詢被害人丙○○之傷勢或
    報警處理，即駕車駛離現場，縱使於約一小時左右始偕同其老闆乙○○前往處理
    ，仍無從解免其先前有逃逸之事實。本件事證明確，被告前揭肇事逃逸之犯行，
    洵堪認定，應予依法論科。
二、按刑法第一百八十五條之四之駕駛動力交通工具逃逸罪，於八十八年四月二十一
    日經總統令公布，本罪增訂之立法理由，乃「為維護交通安全，加強救護，減少
    被害人之死傷，促使駕駛人於肇事後，能使被害人即時救護，特增設本條」。觀
    此，立法者認駕駛人駕車肇事後，倘能將肇事之被害人，即時救護，即可減輕或
    避免被害人之傷亡，此攸關社會大眾生命、身體之安全，故而將此駕車肇事逃逸
    之行為，予以犯罪化，其目的係在處罰棄置不顧之不道德行為，而重在道德規範
    及善良風俗之維護。查本件被告甲○○駕車肇事致人受有傷害，而不為救護等舉
    措，竟駕車逃離現場，核其所為，係犯刑法第一百八十五條之四之駕駛動力交通
    工具逃逸罪。爰審酌被告之品性、智識程度、被害人所受傷害程度、被告肇事後
    不思救助被害人，反逃逸離去，陷被害人求援無著，且迄今仍未完全履行賠償事
    宜等一切情狀，量處如主文所示之刑，並諭知易科罰金之折算標準，以示懲儆。
據上論斷，應依刑事訴訟法第二百九十九條第一項前段，刑法第一百八十五條之四、
第四十一條第一項前段，罰金罰鍰提高標準條例第二條，判決如主文。
本案經檢察官侯靜雯到庭執行職務
中      華      民      國     九十一     年     五     月    三十一    日
                                   臺灣板橋地方法院交通法庭
                                       法  官  陳  靜  茹
右正本證明與原本無異。
如不服本判決，應於判決送達後十日內向本院提出上訴狀。
                                       書記官  廖  美  紅
中      華      民      國   九十一     年     六     月      四      日
刑法第一百八十五條之四：
駕駛動力交通工具肇事，致人死傷而逃逸者，處六月以上五年以下有期徒刑。
